【裁判字號】    88,上訴,2474
【裁判日期】    890309
【裁判案由】    違反電信法
【裁判全文】
臺灣高等法院臺中分院刑事判決                  八十八年度上訴字第二四七四號
    上  訴  人  臺灣彰化地方法院檢察署檢察官
    被      告  丙○○
右上訴人因被告違反電信法案件，不服臺灣彰化地方法院八十八年度訴字第三八四號
中華民國八十八年九月三日第一審判決（起訴案號：臺灣彰化地方法院檢察署八十七
年度偵字第一○二五六號），提起上訴，本院判決如左：
      主  文
上訴駁回。
      理  由
一、公訴意旨略以：被告丙○○基於意圖為自己不法利益，於民國（下同）八十六年
    十月間，以向甲○○借得之行動電話機，盜拷乙○○向中華電信股份有限公司租
    用之000－000000號之行動電話內碼，進而於同年十二月間（按：通聯
    紀錄之時間為十月），在不特定地點盜用該行動電話號碼通信多次，因認被告丙
    ○○涉有電信法第五十六條第一項之盜用他人電信設備通信之罪嫌云云。
二、按犯罪事實應依證據認定之，無證據不得推定其犯罪事實；又不能證明被告犯罪
    者，應諭知無罪之判決，刑事訴訟法第一百五十四條、第三百零一條第一項分別
    定有明文。次按事實之認定，應憑證據，如未能發現相當證據，或證據不足以證
    明，自不能以推測或擬制之方法，為裁判基礎（最高法院四十年台上字第八十六
    號判例參照）。復按認定犯罪事實，所憑之證據，雖不以直接證據為限，間接證
    據亦包括在內，然無論直接或間接證據，其為訴訟上之証明，須於通常一般之人
    均不致於有所懷疑，而得確信其為真實之程度者，始得據為有罪之認定，倘其證
    明尚未達到此一程度，而有合理之懷疑存在時，即無從為有罪之認定（最高法院
    七十六年台上字第四九八六號判例參照）。
三、本件公訴人認被告涉犯上開罪嫌，無非以被告於警訊中坦承曾以該支盜拷之行動
    電話撥打（○四）0000000號電話回家給伊母親，加上其餘電話共計撥用
    十八次，與該電話之通聯紀錄相符，並經證人曾連庭證述無訛，為其論罪之依據
    ，檢察官上訴亦同此意旨。惟訊據被告丙○○堅決否認有上開犯行，辯稱：伊根
    本不知道有沒有使用盜拷行動電話，伊向甲○○借用之行動電話號碼是○九三二
    的，而且跟甲○○借打行動電話打完後馬上就還了，不知道行動電話有沒有盜拷
    內碼等語。經查被告於八十六年十月間曾向甲○○借得行動電話，並使用內碼為
    000－000000號門號撥至（○四）0000000號其家中電話有九次
    、撥至（○四）0000000號（原審誤載為0000000號）電話有十五
    次等事實，業據被告於警訊時坦承不諱，核與被害人乙○○指述其行動電話00
    0－000000號門號於十月間遭人盜打一節大致相符。證人即警員曾連庭於
    偵查中亦結證稱：經調閱丙○○家中電話通聯紀錄，丙○○的母親以電話呼叫丙
    ○○的0000000000號，過了幾分鐘丙○○又打電話回家，甲○○是丙
    ○○供出來的名字等語明確，並有被盜撥之通聯紀錄明細報表一件在卷可稽，固
    堪認定被告確有借得上開盜拷行動電話並持以使用之事實。然就被告是否知悉其
    所使用之行動電話係盜拷他人內碼乙節，非惟被告自警訊、偵查及原審、本院審
    理中均辯稱：伊不知向甲○○所借得之行動電話係盜拷等語，先後供述一致，且
    衡諸常理，一般向他人借用行動電話時，如非原使用人告知，否則難以知悉行動
    電話之內碼係盜拷他人之門號，而證人即出借行動電話予被告之人甲○○於原審
    雖到庭證述其並未借盜拷之行動電話予丙○○使用等語；證人甲○○於本院到庭
    證述其借與被告使用之行動電話是0000－000000號等語，此與被告於
    警訊時之供述相矛盾，因其證述之內容將有致自己受刑事追訴之虞，其可信性如
    何，固非無疑，縱認證人甲○○之證詞不足採信，然本件仍乏積極證據足以證明
    被告曾有盜拷門號或明知其所使用之行動電話係盜拷之「王八機」仍持以盜用犯
    行，被告所辯其不知手機內有盜拷門號等語，既與常理並無相違之處，應非虛妄
    ，尚堪採信。綜上所述，本件之證據僅止於證明被告曾使用他人門號之行動電話
    ，然就被告是否有盜用之故意乙節，既未達於「須於通常一般之人均不致於有所
    懷疑，而得確信其為真實」之程度，而仍有合理之懷疑存在，揆諸前揭法文及判
    例意旨，尚難遽認被告有盜用他人電信設備通信之犯行，此外本院亦查無其他積
    極證據足以證明被告有此犯行，原審因而為被告無罪之諭知，經核並無不合，檢
    察官上訴猶執陳詞，指摘原判決不當，為無理由，應予駁回。
三、據上論斷，應依刑事訴訟法第三百六十八條，判決如主文。
本案經檢察官丁○○到庭執行職務。
中      華      民      國    八十九      年      三      月      九    日
                          臺灣高等法院臺中分院刑事第七庭
                                        審判長法  官  劉  連  星
                                              法  官  江  錫  麟
                                              法  官  林  秋  華
右正本證明與原本無異。
如不服本判決應於收受送達後十日內向本院提出上訴書狀，其未述上訴之理由者並
得於提起上訴後十日內向本院補提理由書（均須按他造當事人之人數附繕本）。
                                          書記官  阮  正  枝
中      華      民      國    八十九      年      三      月   十四     日
                                                                        Ａ


司法院資訊處製作；財團法人民間司法改革基金會備份。
